【裁判字號】    95,財管,24
【裁判日期】    950510
【裁判案由】    指定遺產管理人
【裁判全文】
臺灣士林地方法院民事裁定              95年度財管字第24號
聲  請  人  馬來西亞商上鼎資產管理股份有限公司臺灣分公司
法定代理人  乙○○
代  理  人  甲○○
被繼承人    丙○○（死亡）
                      生前住臺.
上聲請人聲請選任被繼承人丙○○遺產管理人事件，本院裁定
如下：
    主  文
聲請駁回。
聲請程序費用由聲請人負擔。
    理  由
一、本件聲請意旨略以：被繼承人丙○○（男，民國○○年○ 月○○
    日生，身份證統一編號：Ｚ000000000號，生前籍設臺北市○
    ○區○○路388 巷8 號3 樓），於民國90年3 月25日死亡。
    聲請人為被繼承人名下4 筆不動產即北投區○○段○○段00
    000-000 建號建物、北投區○○段○○段0000-0000 、0000
    -0000 、0000-0000 地號土地之抵押權人，惟被繼承人之各
    順位法定繼承人皆已拋棄繼承或死亡，故現無人繼承，亦未
    能召開親屬會議選定遺產管理人，爰聲請准予選任被繼承人
    之配偶蔡春桃為其遺產管理人，俾執行相對人之遺產等語。
二、按繼承開始時，繼承人有無不明，而無親屬會議或親屬會議
    未於1 個月內選定遺產管理人者，利害關係人得聲請法院選
    任遺產管理人，並由法院依公示催告程序，定6 個月以上之
    期限，公告繼承人，命其於期限內承認繼承，民法第1177條
    、第1178條第1 項、第2 項規定甚明。
三、經查，聲請人主張其為被繼承人丙○○之遺產之抵押權人，
    而被繼承人於90年3 月25日死亡，其法定繼承人均拋棄繼承
    或死亡，又無法組成召開親屬會議等事實，固據聲請人提出
    除戶戶籍謄本、戶籍登記簿、繼承系統表、本院家事法庭92
    年8 月27日士院儀家泰92繼347 號拋棄繼承准予備查函、北
    投區○○段○○段00000-000 號建物登記謄本、北投區○○
    段○○段00 00-0000、0000-0 000、0000-0000 號土地登記
    謄本、臺北市士林地政事務所他項權利證明書、土地暨建築
    改良物他項權利移轉或變更契約書等件為證，堪信為真正。
    惟被繼承人丙○○死亡後，曾由臺北市政府聲請本院於94年
    7 月25日以94年度財管字第44號裁定選任被繼承人之配偶蔡
    春桃為其遺產管理人，已據本院調取94年度財管字第44號指
    定遺產管理人事件案卷核閱無誤，本件被繼承人丙○○既經
    法院選任遺產管理人，聲請人主張無遺產管理人而請求本院
    選任，即有誤會，應予駁回。
三、依非訟事件法第21條第1項前段，裁定如主文。
中    華    民    國    95    年    5     月    10    日
                  家事法庭  法  官  李昆霖
以上正本證明與原本無異。
如對本裁定抗告，應於裁定送達後10日內向本院提出抗告狀。
中    華    民    國    95    年    5     月    10    日
                            書記官  李佳穎


司法院資訊處製作；財團法人民間司法改革基金會備份。
